臺灣臺東地方法院刑事裁定
111年度撤緩字第19號
聲  請  人  臺灣臺東地方檢察署檢察官
受  刑  人  顏昱旭



上列聲請人因受刑人公共危險等案件（107年度交上訴字第4號）
，聲請撤銷緩刑之宣告（111年度執聲字第17號），本院裁定如
下：
    主  文
聲請駁回。
    理  由
一、聲請意旨略以：受刑人甲○○因犯肇事逃逸及過失傷害案件，
    經臺灣花蓮地方法院（下稱花蓮地院；按：檢察官撤緩緩刑
    聲請書誤載為本院）於民國107年6月1日以107年度交訴字第
    11號（臺灣花蓮地檢署106年度偵字第4155號）判處有期徒
    刑1年3月及有期徒刑3月，經臺灣高等法院花蓮分院（下稱
    花蓮高分院）107年度交上訴字第4號上訴駁回諭知緩刑5年
    ，緩刑期間付保護管束，於107年10月8日確定在案。其於緩
    刑期間內即110年9月25日更犯公共危險罪，經本院於110年1
    1月19日以110年度東交簡字第260號判處有期徒刑3月，並於
    110年12月17日確定；另被告受保護管束，然於108年7月25
    日、108年11月26日、109年1月17日、110年2月5日、110年5
    月11日、111年1月7日未依規定至臺灣臺東地方檢察署（下
    稱臺東地檢署）報到。核該受刑人所為，已合於刑法第75條
    之1第1項第2款及保安處分執行法第74條之2所定撤銷緩刑宣
    告之原因，足認原宣告之緩刑難收其預期效果，而有執行刑
    罰之必要，爰依刑事訴訟法第476條規定聲請撤銷等語。
二、按受緩刑之宣告，於緩刑期內因故意犯他罪，而在緩刑期內
    受6月以下有期徒刑、拘役或罰金之宣告確定者，足認原宣
    告之緩刑難收其預期效果，而有執行刑罰之必要者，得撤銷
    其宣告，刑法第75條之1第1項第2款定有明文。考其94年修
    法意旨，在於認緩刑制度係為促使惡性輕微之被告或偶發犯
    、初犯改過自新而設，緩刑期間故意犯他罪，而在緩刑期內
    受得易科罰金之有期徒刑之宣告者，犯罪情節較輕，以此列
    為「應撤銷」緩刑之事由，似嫌過苛，從而將之改列為「得
    撤銷」緩刑之事由，以資衡平，俾使法官依被告再犯情節，
    而裁量是否撤銷先前緩刑之宣告。再本條採用裁量撤銷主義
    ，賦予法院撤銷與否之權限，特於第1項規定「足認原宣告
    之緩刑難收其預期效果，而有執行刑罰之必要」，供作裁量
    權行使之審認標準，亦即於上揭「得」撤銷緩刑之情形，法
    官應依職權進行合目的性裁量，妥適審酌被告所犯前後數罪
    間，關於所侵害法益之性質、再犯之原因、違反法規範之情
    節是否重大、被告主觀犯意所顯現之惡性及其反社會性等情
    ，是否已使前案原為促使惡性輕微之被告或偶發犯、初犯改
    過自新而宣告之緩刑，已難收其預期之效果，而確有執行刑
    罰之必要，此與刑法第75條第1項所定2款要件有一具備，即
    毋庸再行審酌其他情狀，應逕予撤銷緩刑之情形不同。又按
    受保護管束人在保護管束期間內，應服從檢察官及執行保護
    管束者之命令，及對於身體健康、生活情況及工作環境等，
    每月至少向執行保護管束者報告1次；受保護管束人違反前
    條各款情形之一，情節重大者，檢察官得聲請撤銷保護管束
    或緩刑之宣告，保安處分執行法第74條之2第2款、第4款、
    第74條之3第1項分別定有明文。次按緩刑之宣告應撤銷者，
    由受刑人所在地或其最後住所地之地方法院檢察官聲請該法
    院裁定之，刑事訴訟法第476條定有明文。
三、經查：
(一)受刑人前因犯成年人故意對少年犯肇事致人傷害逃逸罪及過
    失傷害罪（犯罪時間：106年10月2日），經花蓮地院以107
    年度交訴字第11號判決判處有期徒刑1月3月、3月，其提起
    上訴，經花蓮高分院於107年9月14日以107年度交上訴字第4
    號判決上訴駁回，並諭知緩刑5年，並應於判決確定後1年內
    接受8小時之法治教育課程，緩刑期間付保護管束，於同年1
    0月8日確定在案（下稱前案）。嗣於緩刑期內即110年9月25
    日更犯公共危險罪，經本院以110年度東交簡字第260號判決
    判處有期徒刑3月，於110年12月17日確定（下稱後案）等情
    ，有各該判決書及臺灣高等法院被告前案紀錄表等在卷可稽
    ，是受刑人於緩刑期內因故意犯他罪，且在緩刑期內受有期
    徒刑宣告確定之事實，堪認屬實。
(二)受刑人於107年10月8日至112年10月7日之緩刑期間付保護管
    束，並於107年11月26日至臺東地檢署報到時，經告知保安
    處分執行法第74條之2規定，及保護管束期間如欲遷移戶籍
    住所，應先提出聲請，經核准後始得辦理，均表示沒有意見
    ，有執行筆錄1份在卷可稽（見執保助卷第41頁）。再受刑
    人曾表示因工作關係已回戶籍地臺東關山鎮文化路7號居住
    ，請求花蓮地方檢察署能將傳票命令應到處所改為臺東地方
    檢察署，有聲請狀1份在卷可稽（執緩助卷第23頁）。
(三)本院審酌受刑人於前案，經花蓮高分院宣告緩刑確定，乃係
    給予其改過自新機會，且其已於108年5月9日接受緩刑所附
    之法治教育課程，包括飲酒對人體反應影響之安全駕駛課程
    (執緩助卷第44頁)，竟不知悔改，於緩刑期間內，罔顧道路
    用路公眾之安全，而為酒後不能安全駕駛之行為，前、後案
    同屬公共危險類型案件，所為自有不該，惟其違犯後案，距
    離前案判決確定日約近3年，且期間亦無因他案經法院判處
    罪刑確定或經檢察官為緩起訴處分或職權不起訴處分，則原
    宣告之緩刑似對於受刑人已生相當之預防犯罪效果。
(四)受刑人應於108年7月25日、108年11月26日、109年1月17日
    、110年2月5日、110年5月11日、111年1月7日應至臺東地檢
    署觀護人室報到接受保護管束，卻未報到接受保護管束，檢
    察官係提出臺灣臺東地方檢察署函稿6份為證，惟所附之送
    達證書卻非上開期日之報到通知，則受刑人應於上開期日接
    受保護管束，是否已將報到通知予以合法送達，實非無疑。
    本院至多僅能因受刑人向本院提出之陳報狀，所表示之內容
    大概認定有此情事，即受刑人對於未於上開期日報到，僅陳
    稱：因當時人在桃園中壢，身上沒太多錢可以來來回回報到
    ，現在人在臺東，也有按時間報到等語(本院卷第23頁)，而
    未爭執本件聲請所稱其有未報到情事之正確性。再受刑人如
    有在另地接受保護管束之需要，應向執行之檢察機關提出聲
    請，未獲准於另地執行保護管束，即擅自不到原地報到，固
    有不當，惟觀其未報到之時間及次數，似非就108年7月25日
    至111年1月7日間各次之保護管束均未予報到，檢察官亦未
    主張受刑人於111年1月7日後亦未報到接受保護管束。又保
    安處分執行法第74條之2雖有規定受保護管束人在保護管束
    期間內，應遵守之事項，然違反此規定並不當然得出應撤銷
    緩刑宣告之法律效果，實則緩刑宣告是否應撤銷獲得撤銷，
    應回歸刑法之規定判斷，檢察官亦須盡相應之舉證責任及說
    明義務。
(五)綜上所述，檢察官並未充分舉證及說明受刑人有何「原宣告
    之緩刑難收其預期效果，而有執行刑罰之必要」之情形，是
    難認與刑法第75條之1第1項第2款所定之要件相符。本件聲
    請，為無理由，應予駁回。
四、依刑事訴訟法第220條，裁定如主文。
中    華    民    國    111    年    9    月    21    日
                  刑事第一庭法  官  陳昱維
以上正本證明與原本無異。
如不服本裁定，應於裁定送達後5日內向本院提出抗告狀（須附
繕本）。
「切勿逕送上級法院」
                            書記官  戴嘉宏
中　　華　　民　　國　　111 　年　　9 　　月　　21　　日